# 研发样机实现销售的会计处理

提问人：fwlkj32 时间：2022-07-13 12:10:38
公司部分大设备定制化程度较高，需要研发部门参与前期产品设计、试验。
公司取得某销售订单后并不能立即确定是否可以向客户提供满足其需求的产品（不确定是否可以做出来，即不知道薛定谔的猫是死是活），需要研发部门及生产部门联合参与设计及试验，在经过一段时间的试验后，公司研发与生产部门方可确定该产品是否能做出来（能确定薛定谔的猫是死是活）【节点a】。
对于节点a前投入的研发人员的工资是否可以计入研发费用？节点a前投入的生产人员的工资、材料、制造费用是否可以计入研发费用？
节点a应该通过什么方式进行明确一下呢？公司内部会议讨论吗？
节点a后，确定这个猫是活的，即这个产品能做出来，那么继续投入的料工费应该在生产成本核算了吧？
节点a后，确定这个猫是死的，那么节点a之前投入的研发人员的工资、直接材料、制造费用应该计入什么科目呢？

回答人：chenyiwei
由于背景为基于客户需求的定制研发，因此与解释 15 号关系不大。主要还是区分合同履约成本和研发费用的问题。只有认定为研发支出才会进一步根据解释 15 号规定考虑。
需要了解：在接到客户订单之后，但尚不能确定技术可行性之前，是否会避免与客户签订有约束力的合同，从而该阶段内发生的预备研发支出不属于合同履约成本？
如果是，则在确认技术可行性，相应与客户签订正式合同之前所发生的支出，可以作为研发费用核算（全部费用化），到后续确认了技术可行性并签订正式合同后，后续再发生的支出计入生产成本。前期已计入研发费用的支出不再转出计入生产成本。
如果一开始就签订了有约束力的合同，但尚未证实其技术可行性的，则所发生的研发支出全部直接计入营业成本处理，直到确认技术可行性。

提问人：fwlkj32 时间：2022-07-24 23:39:48
请问陈老师，
公司在经过市场调研开展研发至后续确认技术可行性的过程中形成了研发样机，该研发样机的成本如何核算？后续针对该研发样机与客户签订合同并实现销售后，如何确认该部分收入所对应的成本呢？

回答人：chenyiwei
如果对应的研发支出都已经费用化的，则研发样机的成本为零。即，不能讲前期已费用化的研发支出再转回作为研发样机成本。